# 请教关于企业递延所得税计提问题

提问人：lqllwb 时间：2013-01-09 23:46:23
有个企业，预计今明年就要转让，其递延所得税今年是否还需要计提？另外以前年度计提的递延所得税是否还需要转回？

回答人：chenyiwei
请说明此问题所针对的会计主体是该拟转让公司自身，还是其母公司的合并报表主体？目前转让的进展如何，是否很可能转让？你所指的递延所得税负债包括哪些应纳税暂时性差异事项？转让后该子公司是否将继续持续经营？

提问人：lqllwb 时间：2013-01-10 00:02:27
谢谢陈版主的回答！我刚才表达可能不够清楚。该公司业务属BOT，现主要资产（bot移交资产）已经移交，但资产转让协议还未签订。资产转让协议达成之后，该项目公司很可能会被注销。递延所得税资产主要是预计负债、坏账准备，递延所得税负债主要是由于其按准则 2 号解释进行处理与税法之间产生的差异。

回答人：chenyiwei
还是建议遵循一般的处理原则，考虑这些暂时性差异在后续清算注销时的处理，能否抵减清算所得或者需转为清算所得等，预计未来清算期间有无足够的应纳税所得额。